【裁判字號】    95,台上,5045
【裁判日期】    950914
【裁判案由】    違反毒品危害防制條例
【裁判全文】
最高法院刑事判決            九十五年度台上字第五０四五號
    上  訴  人  甲○○
                        252.
                        （另案在台灣屏東監獄竹田分監執行
                        ）
上列上訴人因違反毒品危害防制條例案件，不服台灣高等法院高
雄分院中華民國九十五年六月二十六日第二審判決（九十五年度
上訴字第七０七號，起訴案號：台灣屏東地方法院檢察署九十三
年度（原判決贅載「毒」字）偵字第四五七七、五一八六號），
提起上訴，本院判決如下：
    主  文
上訴駁回。
    理  由
按刑事訴訟法第三百七十七條規定：上訴於第三審法院，非以判
決違背法令為理由，不得為之；是提起第三審上訴，應以原判決
違背法令為理由，係屬法定要件；如果上訴理由狀並未依據卷內
訴訟資料具體指摘原判決不適用何種法則或如何適用不當，或所
指摘原判決違法情事，顯與法律規定得為第三審上訴理由之違法
情形不相適合時，均應認其上訴為違背法律上之程式，予以駁回
。本件原判決撤銷第一審關於販賣第二級毒品部分之科刑判決，
改判仍依行為時即民國九十四年二月二日修正公布，自九十五年
七月一日施行前之刑法第五十六條、毒品危害防制條例第四條第
二項規定，論上訴人甲○○以連續販賣第二級毒品罪（為累犯）
，處有期徒刑玖年，已詳認定犯罪事實之依據及憑以認定之理
由，並對上訴人否認連續販賣第二級毒品之辯詞，如何不足採取
，亦在理由內詳予指駁及說明；從形式上觀察，原判決並無違背
法令情形。上訴人之上訴意旨僅謂：證人吳松鴻雖供證曾向上訴
人買受安非他命，但實係上訴人與吳松鴻及另一證人辜顯宗偶爾
共同施用安非他命，其二人乃要求上訴人代購再帶至吳松鴻經營
之汽車保養廠共同施用，安非他命之時價雖經常變動，惟上訴人
均按進價向其二人收取，毫無利潤；又上訴人因與吳松鴻共同投
資汽車保養廠，致生金錢糾紛，故上訴人常至汽車保養廠向其索
討，引起吳松鴻不滿，其證稱向上訴人買受安非他命，應不足取
；況吳松鴻證述向上訴人買受安非他命之次數、金額，前後不一
；辜顯宗更明白供證未曾向上訴人購買安非他命；至上訴人與吳
松鴻間之行動電話簡訊，上訴人只是將上游販賣安非他命者告知
之價格，轉告吳松鴻而已；而在上訴人住處查獲之磅秤，係供上
訴人向上游買進安非他命時過磅之用，非用在販賣時過磅之用；
在在均未能證明上訴人委有販賣安非他命犯行，請撤銷原判決改
依轉讓安非他命罪處斷等語；係就原判決所為證據取捨及事實認
定，任憑己見，漫言爭辯；其他上訴意旨復屬與本件犯罪構成要
件無關之細節，且未依據卷內資料具體指摘原判決究係如何違背
法令，核與法定上訴第三審之形式要件不符，其上訴違背法律上
之程式，應予駁回。
據上論結，應依刑事訴訟法第三百九十五條前段，判決如主文。
中    華    民    國  九十五  年    九    月   十四   日
                      最高法院刑事第十二庭
                          審判長法官  林  永  茂
                                法官  洪  文  章
                                法官  蘇  振  堂
                                法官  蕭  仰  歸
                                法官  何  菁  莪
      本件正本證明與原本無異
                                      書  記  官
中    華    民    國  九十五  年    九    月   十九   日
                                                      J


司法院資訊處製作；財團法人民間司法改革基金會備份。
